# 上下游合同几乎相同的业务，是不是按净额法核算

提问人：duyitao2006 时间：2023-04-28 19:50:04
有些是工程，有些是商品，有些是劳务，这些合同，上下游签订的条款几乎相同，权利义务没有区别，请问，是不是应该净额法核算

回答人：chenyiwei
这些问题需根据具体情况具体分析，但总体上看应按净额法核算的可能性较大。此类合同虽然名义上本企业是向下游客户交付商品或提供劳务的主要责任人，但完全可以通过与下游的采购或分包合同中的对应条款将这些责任予以转嫁，并通过评估上游供应商、分包商承担这些责任的能力，事实上使得本企业无需承担这部分责任。故净额法核算在这种情况下可能是更恰当的。